臺灣高雄地方法院刑事判決　　　　　　　　　　　　　九十三年度易字第五三二號
　　公　訴　人　臺灣高雄地方法院檢察署檢察官
　　被　　　告　甲○○
右列被告因違反電子遊戲場業管理條例案件，經檢察官聲請簡易判決處刑（九十三年
度偵字第四三三０號、第四五六一號），本院適用通常程序判決如左：
      主  文
甲○○共同違反未依電子遊戲場業管理條例規定辦理營利事業登記者，不得經營電子
遊戲場業之規定，累犯，處有期徒刑肆月，如易科罰金，以佰元折算壹日。
扣案之電子遊戲機具龍鳳、金馬及大象王國各壹台（內含ＩＣ電路板共塊）、代幣
貳拾枚均沒收。
      事  實
一、甲○○於民國九十二年間，因違反電子遊戲場業管理條例案件，經本院判處有期
    徒刑三月確定，已於九十三年一月六日執行完畢。猶不知悔改，明知未申請電子
    遊戲場業營利事業登記證，不得經營電子遊戲場業，竟自九十三年二月四日起，
    以每月新台幣（下同）一萬五千元之薪水，聘僱黃月惜（由本院另以簡易判決處
    刑），共同基於未申請電子遊戲場業營利事業登記證，即行經營電子遊戲場業之
    犯意聯絡，在高雄市○○區○○路八十八號甲○○所經營之「利玖遊藝場」內，
    擺設電子遊戲機龍鳳、金馬及大象王國各一台，供不特人打玩，而經營電子遊戲
    場業。迄於同年月十日十五時三十分許，為警在上址查獲，並扣得甲○○所有，
    供犯前開罪所用之前開電子遊戲機三台及代幣二十枚。
二、案經高雄市政府警察局小港分局報請臺灣高雄地方法院檢察署檢察官偵查起訴。
      理  由
一、右揭事實，業據被告甲○○於本院審理中供承不諱，核與證人即共犯黃月惜在警
    詢之陳述相符，並有電子遊戲機龍鳳、金馬及大象王國各一台（共含ＩＣ板三塊
    ）及代幣二十枚扣押可證，罪證明確，被告之犯行可以認定。
二、核被告未依電子遊戲場業管理條例規定辦理營利事業登記而經營電子遊戲場業之
    行為，係違反電子遊戲場業管理條例第十五條之規定，應依同條例第二十二條之
    規定論處。被告與黃月惜就上開犯罪行為間，有犯意之聯絡，與行為之分擔，皆
    為共同正犯。又被告於九十二年間，因違反電子遊戲場業管理條例案件，經本院
    判處有期徒刑三月確定，已於九十三年一月六日執行完畢之事實，有臺灣高等法
    院被告全國前案紀錄表可參，其於執行完畢後五年內再犯有期徒刑以上之本罪，
    為累犯，應刑法第四十七條規定加重其刑。爰審酌被告為圖私利，無視於國家禁
    令，且曾因違反電子遊戲業管理條例行為，經判處罪刑確定，竟不知悔改，再度
    犯罪，及其犯罪後坦承犯行等一切情狀，量處如主文所示之刑，並諭知易科罰金
    之折算標準。扣押電子遊戲機龍鳳、金馬及大象王國各一台（共含ＩＣ板三塊）
    及代幣二十枚，為被告所有，且供犯前開罪所用之物，爰依刑法第三十八條第一
    項第二款規定併宣告沒收。
三、公訴意旨另以：被告甲○○明知未申請電子遊戲場業營利事業登記證，不得經營
    電子遊戲場，竟未依規定申請，(一)、自九十三年一月十五日起，以月薪一萬八千
    元之代價聘僱店員王桂芬（由本院另以簡易判決處刑），並與之基於犯意聯絡，
    共同在高雄市○○區○○路六十號其所經營之快可立超商內，擺放龍鳳、劍龍、
    變色龍、賽狗、彩金雙碰燈、彩金各一台及滿貫大亨二台，總數共八台符合電子
    遊戲場業管理條例第四條第一項定義之電子遊戲機，供不特定人打玩，而經營電
    子遊戲場業，迄同年月二十九日十五時四十五分許在前揭處所為警方當場查獲，
 現場並扣得前述機台八台（含電玩ＩＣ板八塊）及代幣共二百九十枚。(二)、甲○
    ○承前概括犯意，明知未申請電子遊戲場業營利事業登記證，不得經營電子遊戲
    場，竟未依規定申請，而自九十三年一月十五日起，至同年二月三日止，以月薪
    一萬五千元之代價聘僱店員黃月惜，並與之基於犯意聯絡，共同在高雄市○○區
    ○○路八十八號其所經營之俐玖遊藝場內，擺放龍鳳、金馬及大象王國各一台，
    總數共三台符合電子遊戲場業管理條例第四條第一項定義之電子遊戲機，供不特
    定人打玩，而經營電子遊戲場業，因認被告之前開行為，也涉有電子遊戲場業管
    理條例第二十二條之罪嫌，
四、按案件曾經判決確定者，應諭知免訴之判決，刑事訴訟法第三百零二條第一款有
    明文。且此項原則關於實質上一罪或裁判上一罪均有其適用，最高法院著有四十
    九年台非字第二０號判例可參。經查被告前曾於九十二年八月二十三日起至同年
    十一月三十日止，在高雄市○○區○○路八十八號，因未依電子遊戲場業管理條
    例規定辦理營利事業登記，即行經營電子遊戲場業之行為，業經本院於九十三年
    一月十四日以九十三年度簡字第四九號簡易判決判處有期徒刑六月，該判決書因
    未經宣示，故於九十三年二月三日送達於檢察官而發生效力（被告則於同年月四
    收受該判決），並於九十三年二月十八日確定，此業經本院調閱該案全卷核閱屬
    實。該確定判決之犯罪事實．與前開三之(一)部分，時間接近，所犯又係構成要件
    相同之行為，自係連續犯；與三之(二)部分，則具有事實上一罪關係，而依前述說
    明，前開三之起訴部分，即為該確定判決效力所及，此部分本應為免訴之諭知，
    因公訴意旨認此部分與前開論罪部分，有連續犯之裁判上一罪或實質上一罪關係
    ，爰不另為免訴之諭知。至於在高雄市○○區○○路六十號所查扣之電子遊戲機
    八台及代幣二百九十枚，因此部分並未為有罪之判決，依法不得宣告沒收，併此
    敘明。
據上論斷，應依刑事訴訟法第四百五十二條、第二百九十九條第一項前段，電子遊戲
場業管理條例第二十二條、刑法第十一條前段、第二十八條、第四十七條、第四十一
條第一項前段、第三十八條第一項第二款，罰金罰鍰提高標準條例第二條，逕以簡易
判決處刑如主文。
本案經檢察官陳永章到庭執行職務。
中      華      民      國      九十三      年      五    月    二十五  日
                              臺灣高雄地方法院刑事第三庭
                                          審判長法 官   黃仁松
                                               法  官   陳威龍
                                               法  官   陳玉聰
右正本證明與原本無異。
如不服本判決，應於判決送達後十日內，向本院提出上訴狀。
                                               書記官   盧聰明
中      華      民      國      九十三    年    五    月   二十五   日
附錄本判決論罪之法條：
電子遊戲場業管理條例第十五條
未依本條例規定辦理營利事業登記者，不得經營電子遊戲場業。
電子遊戲場業管理條例第二十二條
違反第十五條規定者，處行為人一年以下有期徒刑、拘役或科或併科新台幣五十萬元
以上二百五十萬元以下罰金。
